臺灣臺東地方法院民事裁定
110年度東簡字第140號
反訴原告    張坤和  

上列原告與反訴被告楊憶忠等70人間請求返還房屋等事件，被告
提起反訴，本院裁定如下：
    主  文
反訴駁回。
反訴訴訟費用由反訴原告負擔。
　　理  由
一、按被告於言詞辯論終結前，得在本訴繫屬之法院，對於原告
    及就訴訟標的必須合一確定之人提起反訴。反訴之標的，如
    與本訴之標的及其防禦方法不相牽連者，不得提起，民事訴
    訟法民事訴訟法第259條及第260條第1項規定有明文。反訴
    制度係為使被告對於原告之訴得與原告對於被告之訴，合併
    其程序，藉以節時省費，並防止裁判之牴觸而設，故反訴之
    當事人須與本訴之當事人相同，祇易其原被之地位而已，否
    則，即與反訴之要件不合（最高法院69年台抗字第366號判
    例參照）。
二、本件反訴原告對反訴被告張坤明等70人提起反訴主張：坐落
    臺東縣○○里鄉○○段000地號土地(下稱系爭土地)之承租權及
    其上門牌號碼臺東縣○○里鄉○○村0鄰00號之房屋(下稱系爭房
    屋)均係其父親留給伊之遺產，並聲明:(一)反訴被告張坤明
    應將系爭土地承租權及系爭房屋返還予反訴原告，並禁止反
    訴被告張坤明進出系爭土地上之系爭房屋與其旁邊無稅籍登
    記無門牌屋頂為鐵皮之房屋，另請求確認反訴被告張坤明對
    系爭房屋與其旁邊無稅籍登記無門牌屋頂為鐵皮之房屋及系
    爭土地無繼承權，並將系爭房屋之稅籍登記人變更為反訴原
    告。(二)反訴被告張玉霞、張素英等應每日給付反訴原告相
    當於臺東縣○○里鄉○○村○○段00000○000○000○00000地號土地
    市價5%之租金損失。(三)確認由反訴被告張玉霞、張坤明提
    出關於系爭房屋與其旁邊無稅籍登記無門牌屋頂為鐵皮之房
    屋之買賣契約不存在。(四)確認由反訴被告張玉霞、張坤明
    提出民國100年2月23日以訴外人張清順名義書立之「拋棄承
    租權權利書」非真正之文書。(五)反訴被告張坤明等70人應
    給付反訴原告新臺幣(下同)10萬元。(六)反訴被告張玉霞應
    給付反訴原告25萬元，及自盜領時起按5%計算之利息；反訴
    被告衛生福利部臺東醫院等11人應共同給付反訴原告新臺幣
    10萬元。(七)反訴被告台灣糖業股份有限公司台東營業處等
    11人應給連帶給付反訴原告6萬元；反訴被告最高檢察署等1
    4人應連帶給付反訴原告10萬元。(八)反訴被告臺東縣政府
    等27人應連帶給付反訴原告10萬元。(九)反訴被告張玉霞等
    10人應連帶給付反訴原告67,648元等語。
三、經查，本件反訴原告以本訴原告張坤明以外之69人為反訴被
    告提起反訴，顯與前揭法條規定及實務見解有違，揆諸首揭
    說明，應認為不合法。。
四、依民事訴訟法第249條第1項第6款、第95條、第78 條，裁定
    如主文。 
中　　華　　民　　國　　110 　 年　　12　　月　　2　　日
　　　　　　　　　臺東簡易庭　法  官　張鼎正
以上正本係照原本作成。
如不服本裁定應於送達後10日內向本庭提出抗告狀，並繳納抗告
費新臺幣1,000元。　　　　　　　　　
中　　華　　民　　國　　110 　年　　12　　月　　2 　　日
                              書記官  劉雅文